【裁判字號】    89,易,325
【裁判日期】    890831
【裁判案由】    傷害等
【裁判全文】
臺灣桃園地方法院刑事判決                          八十九年度易字第三二五號
    公  訴  人  臺灣桃園地方法院檢察署檢察官
    被      告  乙○○
右列被告因傷害等案件，經檢察官提起公訴（八十九年度偵字第一七五號），本院判
決如左：
        主  文
乙○○傷害人之身體，處有期徒刑陸月，如易科罰金以參佰元折算壹日；又損壞他人
之汽車車門，處有期徒刑參月，如易科罰金以參佰元折算壹日。應執行有期徒刑捌月
，如易科罰金以參佰元折算壹日。
        事  實
一、乙○○於民國（下同）八十八年十一月五日下午五時許，駕駛自用小客車，沿桃
    園市○○路○段往國際機場方向之外側車道行駛時，途中遇甲○○同向駕車行駛
    在其前方，因車速較慢，乙○○不耐按鳴喇叭，甲○○因見內側車道無車，自忖
    鋰佳霖可變換車道，遂不予理會，鋰佳霖見狀一時氣憤乃超越甲○○之汽車，並
  以汽車將甲○○逼至路旁，旋下車步行至甲○○車旁出言開罵，再上車上路，待
    行至南崁路與富路交岔口時，因甲○○亦往同方向行駛，致乙○○誤以為甲○○
    在跟蹤，再以車將甲○○逼停路旁後，旋持鋁棒下車衝至程某車旁，質問程某為
    何跟蹤他，繼而基於毀損之犯意持棒球棒敲擊程某之車門，造成車體陷及烤脫落
    後，乙○○再驅車離去，甲○○因見其車無端遭人破壞，心有未甘，立即一路尾
    隨鍾某之汽車，欲知鍾某之所在，再報警處理，詎跟至蘆竹鄉○○村○○路五二
    五號前停車欲報警時，鍾某即衝上前來，基於傷害之犯意，持棒球棒毆打甲○○
    之左大腿及頭部，致甲○○右耳部撕裂傷一公分、左大腿後瘀腫三ｘ七公分。
二、案經被害人甲○○訴由桃園縣警察局大園分局報請台灣桃園地方法院檢察署檢察
    官偵查起訴。
        理  由
一、右揭事實，訊據被告矢口否認，辯稱：係伊按鳴喇叭欲超越被害人之汽車，致被
    害人心生不滿，先兩車並行搖下車窗質問伊偽何按喇叭，伊不予理睬加速前行，
    被害人竟一路尾隨至海山路二段其岳父住處，被害人立即下車向伊衝來，二人遂
    相互毆打，並未有持鋁棒敲車及打人之情事云云。經查，依被告所言本事件之起
    因，緣於被害人遭被告按喇叭超車而心生不悅，致一路尾隨被告，被告始與之發
    生衝突，然被告身高一百八十二公分，體重七十二公斤，年二十八歲，體形高大
    ，年輕力壯，被害人身高則僅一百六十五公分，體重五十六公斤，年三十三歲，
    相較之下，被害人身材顯然單薄瘦小，衡諸常情，鮮有弱小者會主動向強者尋釁
    ，是被告所言已難置信。又被告復稱知悉被害人駕車在後尾隨，則被告為求自保
    當會將車開往其所熟識之處，以尋求親人或朋友之支援，被害人顯然亦可預見及
    此，則其竟不顧隻身一人單獨前往被告之「地盤」找被告理論，恐有反遭被告鳩
    人修理之虞，仍決意為之，顯然必受相當剌激，否則無以致之，足徵被害人供稱
    其二度遭被告以車逼往路邊停車，且於第二次停車之時為被告以棒球棒敲擊車身
    後，始起意尾隨被告等語，自值憑信，此外被害人復提出驗傷單及車損照片足資
    佐證，是被告毀物、傷人之犯行，事證明確，堪以認定。
二、核被告所為係犯刑法第三百五十四條之毀損罪及同法第二百七十七條第一項之傷
    害罪，其所犯上開二罪，行為互易，犯意各別，應予分論併罰。爰審酌被告犯罪
    之動機、手段及其品性、生活狀況、智識程度、犯罪所生之損害、犯罪後猶飾詞
    否認等一切情狀，量處如主文所示之刑並定其應執行之刑並諭易科罰金之折算標
    準。
據上論斷，應依刑事訴訟法第二百九十九條第一項前段、刑法第三百五十四條、第二
七十七條第一項、第五十一條第五款，罰金罰鍰提高標準條例第一條、第二條前段，
判決如主文。
本案經檢察官魏雯祈到庭執行職務。
中      華      民      國      八十九    年    八      月    三十一  日
                                臺灣桃園地方法院刑事第一庭
                                      法  官  潘  政  宏
右正本證明與原本無異。
如不服本判決，應於判決送達後十日內向本院提出上訴狀( 應附繕本 )，上訴於
臺灣高等法院。
                                       書記官   蔡 春 榮
中        華        民        國   八十九   年   九   月    五    日
附錄論罪科刑法條
刑法第三百五十四條
毀棄、損壞前二條以外之他人之物或致令不堪用，足以生損害於公眾或他人者，處二
年以下有期徒刑、拘役或五百元以下罰金。
刑法第二百七十七條
傷害人之身體或健康者，處三年以下有期徒刑，拘役或一千元以下罰金。
犯前項之罪，因而致人於死者，處無期徒或七年以上有期徒刑，致重傷者，處三年以
上、十年以下有期徒刑。


司法院資訊處製作；財團法人民間司法改革基金會備份。
